【裁判字號】    91,上訴,2044
【裁判日期】    920319
【裁判案由】    違反槍砲彈藥刀械管制條例
【裁判全文】
臺灣高等法院臺中分院刑事判決                  九十一年度上訴字第二四四號
    上  訴  人
    即  被  告  乙○○
右上訴人因違反槍砲彈藥刀械管制條例案件，不服臺灣臺中地方法院九十一年度訴字
第二０六四號中華民國九十一年十月三十日第一審判決（起訴案號：臺灣臺中地方法
院檢察署九十一年度偵字第一五七一０號；同署
一七四七七號），提起上訴，本院判決如左：
    主      文
上訴駁回。
    事      實
一、乙○○曾於民國（下同）八十七年十一月二十八日因違反電信法案件，經本院判
    處有期徒刑三月確定，於九十年九月十五日執行完畢，詎其猶不知悔改，於九十
    一年三月間某日，在台中市○○路擎天保全公司樓下，明知「楊進成」（由檢察
    官另案偵辦）交付予其之改造仿ＢＥＲＥＴＴＡ廠半自動手槍壹支（槍枝管制編
    號：0000000000號）、改造仿美國ＳＭＩＴＨ＆ＷＥＳＳ０Ｎ廠０．
    三八吋之轉輪手槍壹支（槍枝管制編號：0000000000號）及制式子彈
    三顆均係列管之違禁物品，竟未經許可自前開時間起，將前開槍彈連同楊進成交
    付之土造子彈三顆，寄藏於台中市○○路「天上人間」酒店廁所之天花板上藏置
    ，又因該酒店常被臨檢，旋於同年三月或四月間某日，改藏置於台中市○○路四
    八五巷二十九號住處，嗣於同年七月間，再改藏置於台中市○區○○○路二段三
    十五號十一樓之二天花板之夾層內，嗣於九十一年八月九日十七時許，經警在台
    中市○○○路○段三十五號十一樓之二，搜得前揭改造仿ＳＭＩＴＨ＆ＷＥＳＳ
    ＯＮ廠手槍一把及制式子彈三顆。再於九十一年八月二十七日（原審誤認同月九
    日）警察借提時，帶同員警至前開地址再搜得改造之仿ＢＥＲＥＴＴＡ廠半自動
    手槍壹支及不具殺傷力之土造子彈三顆。
二、案經台中市警察局第三分局報告台灣台中地方法院檢察署檢察官偵查起訴及同署
    檢察官併案移送。
    理      由
一、訊據上訴人即被告乙○○（下稱被告）於本院調查時坦承右揭寄藏槍枝及子彈犯
    行，並有具殺傷力仿ＢＥＲＥＴＴＡ廠半自動手槍改造玩具手槍一把、具有殺傷
    力之仿美國ＳＭＩＴＨ＆ＷＥＳＳＯＮ廠轉輪手槍一把，供上述手槍用具殺傷力
制式子彈三顆扣案可證。扣案之手槍二枝、式子彈等物，經內政部警政署刑事警
    察局鑑驗結果，認為手槍部分均為具有殺傷力之改造手槍，制式子彈三顆均具殺
    傷力，至於改造子彈三顆經試射無法擊發，認不具殺傷力，有該局九十一年八月
    三十日刑鑑字第０九一０二一七七九二號、九十一年九月十七日刑鑑字第０九一
    ０二三七六七七號鑑驗通知書影本各一紙附卷可稽（見原審卷第十六至二十二頁
    、第三十七至四十三頁），其中仿ＢＥＲＥＴＴＡ廠半自動手槍改造玩具手槍一
    把，係警察於九十一年八月二十七日借提被告時，再前往上址查獲，此據被告於
    本院供明（見本院卷第二十四頁），有警訊筆錄及扣押筆錄在卷可憑（見偵字第
    一五七一０號偵查卷第一００至一０二頁），本件事證明確，被告犯行均堪予認
    定。
二、被告未經許可寄藏具殺傷力之改造手槍犯行，係犯槍砲彈藥刀械管制條例第十一
    條第四項之未經許可，寄藏改造可發射子彈具有殺傷力之手槍罪；其未經許可寄
    藏制式子彈犯行，係犯槍砲彈藥刀械管制條例第十二條第四項之罪未經許可寄藏
    子彈罪；其持有槍枝及持有子彈之低度行為，分別為寄藏槍枝、寄藏子彈之高度
    行為所吸收，其以一行為同時觸犯上開二罪名，為想像競合犯，應從一重之未經
    許可，寄藏改造可發射子彈具有殺傷力之手槍罪處斷，公訴人移送併辦部分，其
    中寄藏仿ＢＥＲＥＴＴＡ廠半自動手槍部分雖未據提起公訴，惟其與起訴部分有
    裁判上一罪之關係，為起訴之效力所及，本院自得一併審理；至於移送併案寄藏
    改造子彈三顆部分，因該改造子彈不具殺傷力，不構成犯罪，惟未經檢察官起訴
    ，爰不另為裁判之諭知，併予敘明。被告前曾因違反電信法案件，經本院判處有
    期徒刑三月確定，並於九十年九月十五日執行完畢，此有台灣台中地方法院檢察
    署及本院刑案資料查註紀錄表在卷可稽，其於五年內再犯本件有期徒刑以上之罪
    ，係屬累犯，應依刑法第四十七條規定加重其刑。原審依據上述理由，適用槍砲
    彈藥刀械管制條例第十一條第四項、第十二條第四項、刑法第十一條前段、第四
    十二條第二項、第五十五條、第四十七條、第三十八條第一項第一款，罰金罰鍰
    提高標準條例第二條，並審酌被告素行不良，本案犯罪之動機、目的、手段及寄
    藏槍枝子彈對於社會之危害及犯後態度良好並自動供出其他槍枝率同警方查獲等
    一切情狀，量處被告有期徒刑二年，併科罰金十五萬元之刑，並就併科罰金部分
    諭知易服勞役之折算標準。並敘明被告受託寄藏上揭槍枝與子彈後，並無積極事
    證足認其曾持以供犯其他刑案案件之情事，且該槍枝係改造玩具手槍，衡諸被告
    持有該槍械之行為，對社會治安之危害，尚非屬重大，且無刑法第九十條所定之
    情事，核無藉宣告強制工作，以預防矯治其社會危險性之必要，爰不另對被告宣
    付強制工作；扣案之仿ＢＥＲＥＴＴＡ（貝瑞塔）半自動手槍壹支（槍枝管制編
    號：0000000000號）、改造仿美國ＳＭＩＴＨ＆ＷＥＳＳ０Ｎ廠０．
    三八吋之轉輪手槍壹支（槍枝管制編號：0000000000號），均屬違禁
    物，皆應依刑法第三十八條第一項第一款之規定，予以宣告沒收；原扣案之制式
    子彈三顆，業經試射後僅餘空彈殼，其餘扣案子彈係不具殺傷力之土造子彈，不
    予宣告沒收。經核其認事用法俱無不合，量刑亦稱允適，被告提起上訴猶執陳詞
    指摘原決量刑過重，非有理由，應予駁回。
三、被告經合法傳喚，無正當理由不到庭，爰不待其陳述逕行判決。
據上論斷，應依刑事訴訟法第三百七十一條、第三百六十八條，判決如主文。
本案經檢察官甲○○到庭執行職務。
中      華      民      國      九十二     年     三      月    十九    日
                                臺灣高等法院臺中分院刑事第七庭
                                      審判長法  官  林  榮  龍
                                            法  官  黃  日  隆
                                            法  官  江  錫  麟
右正本證明與原本無異。
如不服本判決應於收受送達後十日內向本院提出上訴書狀，其未敘述上訴之理由者並
得於提起上訴後十日內向本院補提理由書（均須按他造當事人之人數附繕本）。
                                            書記官  陳  振  海
中      華      民      國      九十二     年     三      月    二十    日
附錄論罪法條：
槍砲彈藥刀械管制條例第十一條第四項：
未經許可，持有、寄藏或意圖販賣而陳列第一項所列槍砲者，處一年以上七年以下有
期徒刑，併科新台幣七百萬元以下罰金。
槍砲彈藥刀械管制條例第十二條第四項：
未經許可，持有、寄藏或意圖販賣而陳列子彈者，處五年以下有期徒刑，併科新台幣
三百萬元以下罰金。
                                                                        Ｒ


司法院資訊處製作；財團法人民間司法改革基金會備份。
